臺灣高等法院刑事判決　　　　　　　　94年度上易字第1168號
上　訴　人　臺灣桃園地方法院檢察署檢察官
被　　　告　甲○○
上列上訴人因被告竊盜案件，不服臺灣桃園地方法院94年度易字
第24 7號，中華民國94年6月1日第一審判決（起訴案號：臺灣桃
園地方法院檢察署94年度偵字第540號），提起上訴，本院判決
如下：
    主  文
上訴駁回。
    事  實
本審認定之事實與第一審判決書所記載之事實相同，茲引用之。
    理  由
一、上訴法律上不應准許，應以判決駁回之，刑事訴訟法第三百
    六十七條定有明文。又協商判決，除有同法第四百五十五條
    之四第一項第一款、第二款、第四款、第六款、第七款所定
    事由外，不得上訴，同法第四百五十五條之十第一項定有明
    文。
二、檢察官上訴意旨謂被告另於九十三年十一月二十七日（上訴
    書誤載為九十四年）、九十三年十一月二十九日、九十三年
    十二月十二日、九十四年三月二十四日、九十四年四月三日
    、九十四年四月二十日，分別在桃園縣、台北縣等地，或單
    獨，或與李安驊共犯，或徒手，或攜帶凶器，竊取汽車等物
    ，因認與原判決有裁判上一罪關係，爰依刑事訴訟法第四百
    五十五條之十一第一項規定提起上訴等語。
三、經查：本件被告與檢察官於原審協商成立，原審依刑事訴訟
    法第四百五十五之二條規定而為判決，除有刑事訴訟法第四
    百五十五條之四第一項第一款、第二款、第四款、第六款、
    第七款所定事由外，即不得上訴。另按有關罪刑輕重之比較
    ，係以法定刑度為据，若法定刑度相同，則其輕重，當以犯
    罪情節輕重為準，因此，上開法條第七款所謂「有其他較重
    之裁判上一罪之犯罪事實」，當係指其他犯罪事實之法定刑
    度較重，或其刑度相同而犯罪情節較重而言。本件檢察官以
    被告另犯連續普通竊盜、加重竊盜等罪，然其法定刑度，並
    未較原判決引用之法條為重，至其犯罪情節，或單獨，或與
    李安驊共犯，或徒手偷車，或攜帶凶器竊取車牌等物，較諸
    原判決認定之事實：或徒手偷車，或進入人家竊盜，或攜帶
    凶器偷車牌等情，手段未見其重，且犯罪所得，亦以原判決
    所認定者為多，雖公訴人上訴部份之犯罪工具多出四支，惟
    比較上開情狀，難認上訴部份，係屬較重之裁判上一罪，因
    此，檢察官上訴，與刑事訴訟法第四百五十五條之四第一項
    第七款規定不符，其上訴為法律所不准許，爰不經言詞辯論
    ，依同法第三百六十七條前段、第三百七十二條、第三百七
    十三條規定，判決如主文。
中　　華　　民　　國　　94　　年　　8　　月　　2 　　日
　　　　　　　　　刑事第二十一庭審判長法　官  溫耀源
　　　　　　　　　　　　　　　　　　  法　官  吳  燦
　　　　　　　　　　　　　　　　　　  法　官  周政達
以上正本證明與原本無異。
不得上訴。
                                      書記官  陳菊珍
中　　華　　民　　國　　94　　年　　8 　　月　　2 　　日
